【裁判字號】    92,訴,347
【裁判日期】    920603
【裁判案由】    毒品危害防制條例
【裁判全文】
臺灣高雄地方法院刑事判決                      九十二年度訴字第三四七號
    公  訴  人  臺灣高雄地方法院檢察署檢察官
    被      告  甲○○
右列被告因違反毒品危害防制條例案件，經檢察官聲請簡易判決處刑（九十一年度毒
偵字第三六六九號），經本院認不宜以簡易判決處刑，改依通常程序處理，及移
案審理（九十二年度毒偵字第二五八六號），本院判決如左：
    主  文
甲○○連續施用第一級毒品，處有期徒刑壹年。又連續施用第二級毒品，處有期徒刑
肆月；應執行有期徒刑壹年貳月。
    事   實
一、甲○○前於民國八十六年間因施用毒品案件，經高等法院高雄分院裁定送觀察、
    勒戒，再經裁定令入戒治處所施以強制戒治，於停止戒治保護管束期滿後，由該
    院於九十一年三月二十七日，以八十七年度上訴字第一四０一號判處免刑確定在
    案。嗣又因施用安非他命案件，經本院裁定送強制戒本院以八十七年度毒聲字第
    一二二七號裁定令入戒治處所施以強制戒治，於戒治期滿後，由台灣高雄地方法
    院檢察署檢察官於九十一年二月二十七日以九十一年度戒毒偵字第一二０號不起
    訴處分確定，詎其猶不知悔改，五年內復基於概括犯意，自九十一年四月間某日
    起，至九十一年九月十二日中午止，在高雄縣大樹鄉○○路一四一號居處內或在
    高雄市九曲堂附近友人住處等處所，以注射針筒方式，連續施用第一級毒品海洛
    因多次，及自九十一年六月間某日起至九十一年九月十二日中午止，在高雄縣大
    樹鄉○○路一四一號居處內或在高雄市九曲堂附近友人住處等處所，以吸食器燒
    烤方式，連續施用第二級毒品安非他命多次。嗣於九十一年六月八日十九時十五
    分許在高雄縣大樹鄉○○路一四一號前查獲，另復於九十一年九月十二日二時十
    分許，經警通知在高雄縣警局鳳山分局採尿室內採尿送驗而得知上情。甲○○施
    用第一、二級毒品犯行，業經本院以九十一年度毒聲字第五二八四號裁定強制戒
    治，現正執行強制戒治中。
二、案經高雄市政府警察局鳳山分局報請臺灣高雄地方法院檢察署檢察官偵查起訴。
    理  由
一、訊據被告甲○○對於右開時地連續施第一級海洛因、第二級毒品安非他命之事實
    坦承不諱，又被告於九十一年六月八日二十三時許及九十一年九月十二日二時十
    分許，分在警局中採取之尿液，經送請檢驗結果，均呈嗎啡及甲基安非他命陽性
    反應，此有高雄縣衛生局九十一年六月二十四日九一煙檢字第八八三號檢驗成續
    書及九十一年九月十二日高市凱醫檢字第００六０九號煙毒尿液檢驗成績書暨嫌
    疑人尿液對照表各一紙及台灣檢驗科技份有限公司九十一年九月二十日報告編號
    ｋＺ000000000000號濫用藥物尿液檢驗報告一紙等附卷可稽，按甲基安非他命經
    口服投與後，約百分之七十於二十四小時內自尿液中排出，其尿液內甲基安非他
    命成分之檢出，與其投與甲基安非他命方式、投與量、個人體質、採尿時間、檢
    測儀器之精密有關，通常採尿液是否呈陽性反應，應以投與後二十四小時所採為
    宜，此業經行政院衛生署藥物食品檢驗局以（八○）藥檢壹字第○四四九四二號
    函釋明確。再按海洛因經注入人體後，百分之九十以上於二十四小時內，自尿中
    排出，平均可檢出時限，約為四十五小時，亦據行政院衛生署藥物食品檢驗局以
    八十一年九月八日（八十一）藥檢壹字第八一一四四八八五號函，敘述明白，另
    海洛因注射入人體後，水解還原成嗎啡，再循嗎啡之代謝方式排出體外，已據行
    政院衛生署藥物食品檢驗局以（七三）藥檢壹字第○三○二二一號函說明綦詳，
    足證被告自白其連續施用海洛因、安非他命與事實相符，應可採信。
二、觀被告於民國八十六年間因施用毒品案件，經高等法院高雄分院裁定送觀察、勒
    戒，再經裁定令入戒治處所施以強制戒治，於停止戒治保護管束期滿後，由該院
    於九十一年三月二十七日，以八十七年度上訴字第一四０一號判處免刑確定在案
    。嗣又因施用安非他命案件，經本院裁定送強制戒本院以八十七年度毒聲字第一
    二二七號裁定令入戒治處所施以強制戒治，於戒治期滿後，由台灣高雄地方法院
    檢察署檢察官於九十一年二月二十七日以九十一年度戒毒偵字第一二０號不起訴
    處分確定在案，被告所犯本案施用第一、二級毒品犯行，業經本院以九十一年度
    毒聲字第五二八四號裁定強制戒治，現正執行強制戒治中，此有本院九十一度毒
    聲字第五二八四號刑事裁定、台灣高雄地方法院檢察署九十一度戒毒偵字第一二
    ０號不起訴處分書、臺灣高等法院被告全國前案紀錄表、臺灣高雄地方法院被告
    院內索引卡紀錄表及台灣高雄地方法院檢察署刑案查註紀錄表各一份附卷可稽。
    是本件被告前以八十七年度上訴字第一四０一號判處免刑確定及九十一年度戒毒
    偵字第一二０號不起訴處分確定後，五年內，再犯施用海洛因及安非他命犯行，
    而按施用毒品行為，是否符合毒品危害防制條例所謂「三犯以上」，係以經檢察
    官為不起訴處分或經法院判決免刑、有罪確定者為準，被告前因施用毒品案件，
    經法院為免刑判決確定，又因施用毒品案件，既經檢察官誤為不起訴處分確定後
    ，再度施用毒品；職是，被告於五年內再犯毒品危害防制條例第十條之罪，堪予
    認定。從而，本件事證明確，被告上開犯行均堪認定。
二、按海洛因及安非他命業經公告列為毒品防害防制條例第二條第二項第一、二級毒
    品，不得非法持有、施用。核被告所為，係犯毒品危害防制條例第十條第一項、
    第二項施用第一、二級毒品罪；又被告持有第一、二級毒品後之施用行為，其持
    有之低度行為為施用之高度行為所吸收，故均不另論其持有第一、二級毒品罪。
    被告所犯上開施用第一級毒品及施用第二級毒品罪二罪名，犯意各別，行為互異
    ，應分論併罰。被告多次施用第一、二級毒品犯行，時間緊接，手法相同，所犯
    又係構成要件相同之罪名，為連續犯，均應依法論以一罪，並均加重其刑。至被
    告於九十一年六月八日十九時十五分時許回溯二十四小時內某時以外之施用第一
    、二級毒品之犯行，公訴意旨雖未論及，但與其所指於該日施用第一、二級毒品
    之犯行有連續犯之裁判上一罪之關係，應為起訴效力所及，本院自應併予審判，
    附此敘明。審酌被告前犯施用毒品罪，於免訴及不訴處分確定後，五年內仍未戒
    絕毒品，再犯施用第一、二級毒品犯行，顯見其戒毒悔改意志不堅，惟念其施用
    毒品乃自戕一己之身體健康，未危害他人，及其犯後坦承施用第一級毒品海洛因
    、第二級毒品安非他命犯行等一切情狀，分別量處如主文所示之刑，並定其應執
    行刑。
據上論斷，應依刑事訴訟法第四百五十二條、第二百九十九條第一項前段，毒品危害
防制條例第十條第一項、第二項，刑法第十一條前段、第五十六條、第五十一條第五
款，判決如主文。
中      華      民      國    九十二    年      六      月      三      日
                                  臺灣高雄地方法院刑事第一庭
                                      法  官  陳  銘  珠
右為正本證明與原本無異。
如不服本判決，應於判決送達後十日內，向本院提出上訴狀。
                                      書記官  謝  群  育
中      華      民      國    九十二    年      六      月      三      日
參考法條：
毒品危害防制條例第十條
施用第一級毒品者，處六月以上五年以下有期徒刑。
施用第二級毒品者，處三年以下有期徒刑。


司法院資訊處製作；財團法人民間司法改革基金會備份。
